# 联营逆流及顺流抵消

提问人：jangyanbo 时间：2020-07-08 20:45:00
陈老师好！关于与联营的抵消事项继续向您请教！
假如母公司持有联营30%的股权，母公司当期卖了 100 元的存货给联营企业，母公司的成本 80 元，联营企业当期卖了 120 元！损益已经实现了，母公司单体报表上确认的投资收益是 6 元，卖存货损益 20 ，总体未分配利润 26 ，如果把对联营的投资看成抵消方法的话，请问这时年末是否还应该接续做抵消分录：借 100 30% 贷： 8030 贷方：投资收益 6 ，如果是逆流交易的话，是否继续做抵消分录：借：存货 6 贷方：营业成本 6 ，

回答人：chenyiwei
本案例中期末无未实现损益，只需按比例抵销收入、成本和投资收益即可，即：
借：营业收入 30 ，贷：营业成本 24 ，贷：投资收益 6.
逆流交易损益，如果在本期也已实现的，则抵消分录为：借：投资收益 6 ，贷：营业成本 6